【裁判字號】    95,簡上,44
【裁判日期】    950425
【裁判案由】    傷害
【裁判全文】
臺灣臺北地方法院刑事判決              95年度簡上字第44號
上  訴  人  臺灣臺北地方法院檢察署檢察官
被      告  乙○○
上列上訴人因被告犯傷害案件，不服臺灣臺北地方法院中華民國
九十五年一月十六日九十五年度簡字第三一三三號刑事簡易判決
（臺灣臺北地方法院檢察署檢察官聲請簡易判決處刑書案號：九
十四年度偵字第二二二二四號），提起上訴，本院管轄之第二審
合議庭判決如下：
    主    文
上訴駁回。
    事    實
一、乙○○於民國九十四年五月七日二時許，在臺北市○○區○
    ○街一八三號之六通加氣站休息室內飲酒後，因見甲○○與
    該加氣站之副理黃年生發生口角，遂心生不滿而與甲○○起
    爭執，並基於傷害他人身體之犯意，與甲○○徒手互毆後，
    持隨手取得之煙灰缸砸向甲○○之頭皮、臉頰等部位，致使
    甲○○受有多處撕裂傷（頭皮一處、右臉頰二處、左臉頰一
    處，其長度均小於五公分）等傷害。
二、案經甲○○訴由臺北市政府警察局中山分局報請臺灣臺北地
    方法院檢察署檢察官偵查後，聲請簡易判決處刑。
    理    由
一、上揭犯罪事實，業據被告乙○○於偵查、原審調查及本院審
    理時均坦承不諱（見臺灣臺北地方法院檢察署九十四年偵字
    第二二二二四號卷，下稱偵查卷，第六頁，本院九十四年簡
    字第三一三三號卷第八頁反面，本院九十五年度簡上字第四
    四號卷, 下稱本院卷，第十五頁背面），並有國立臺灣大學
    醫學院附設醫院診斷證明書一紙在卷足憑（見偵查卷第十二
    頁）。另證人即告訴人甲○○雖證稱，被告一開始就以透明
    、厚硬材質之煙灰缸砸伊臉部及手部，次數難以計算，接著
    又持足以刺死人之不知名尖銳利器刺伊頭皮、臉頰及太陽穴
    等處四至五下，伊並未毆打被告云云（見本院卷第二十五至
    二十六頁），然觀之被告因本次衝突事件亦受有左前臂五乘
    四點五公分瘀血、右手第三指近端指節二乘一點五公分瘀青
    、第四指近端指關節一乘零點六公分瘀青及左側腰瘀青八乘
    三公分等傷害，有臺北市立陽明醫院甲種診斷證明書一紙（
    見偵查卷第十三頁）在卷可稽，若告訴人完全未出手攻擊被
    告，單以被告持工具毆打告訴人之動作，縱有誤傷己身之情
    形，仍難以造成被告所受之前開傷害，是告訴人上開證詞，
    即有疑義；且細查被告所受之傷勢均為撕裂傷，並非尖銳利
    器造成之切割傷，故告訴人指稱被告持足以刺死人之不知名
    尖銳利器刺伊頭皮、臉頰及太陽穴等處四至五下云云，尚無
    所憑；況告訴人所受之傷害計有頭皮、右臉頰及左臉頰共四
    處，其長度均小於五公分等情，有上開診斷證明書在卷可參
    ，與告訴人證述伊遭被告以透明、厚硬材質之煙灰缸猛砸臉
    部及手部，次數難以計算等情顯然不符，可見告訴人所述之
    被告傷害行為過於誇大，與客觀事實並非一致，難以採信。
    綜上所述，被告毆打告訴人之事實甚為顯然，與其自白之情
    節互核一致，堪認為真實，本案事證明確，被告之犯行堪以
    認定。
二、核被告所為，係犯刑法第二百七十七條第一項之傷害罪。原
    審認被告罪證明確，適用刑事訴訟法第四百四十九條第一項
    前段、第三項，刑法第二百七十七條第一項、第四十一條第
    一項前段，罰金罰鍰提高標準條例第一條前段、第二條之規
    定予以論科，判處被告拘役五十日，並諭知易科罰金之折算
    標準，其認事用法均無不合。上訴意旨雖認本件原審量處被
    告拘役五十日，顯屬過輕，請求撤銷原判決，另為適法判決
    云云。惟：
  (一)按量刑之輕重及緩刑之宣告，係事實審法院得依職權自由裁
    量之事項，茍已斟酌刑法第五十七條各款所列情狀而未逾越
    法定刑度，則不得遽指為違法；又刑罰之量定屬法院自由裁
    量之職權行使，但仍應審酌刑法第五十七條所列各款事由及
    一切情狀，為酌量輕重之標準，並非漫無限制，在同一犯罪
    事實與情節，如別無其他加重或減輕之原因，下級法院量定
    之刑，亦無過重或失輕之不當情形，則上級法院對於下級法
    院之職權行使，原則上應予尊重，此觀之最高法院八十五年
    度台上字第二四四六號判決意旨闡釋甚明。
  (二)本案被告所犯刑法第二百七十七條第一項之傷害罪，係屬法
    定刑三年以下有期徒刑、拘役或一千元以下罰金之罪，原審
    之量刑並未逾越法定刑之範圍，且已敘明本案被告與告訴人
    爭端緣由、傷害之動機及經過、造成告訴人受傷之程度、正
    當防衛不可採之理由以及被告犯後雖未依告訴人要求賠償，
    然其始終供承犯行，並表悔意等一切情狀，認原審判處被告
    拘役五十日，並諭知易科罰金之折算標準，並無不當，上訴
    人指摘本案量刑過輕，並非有據，其上訴應予駁回。
據上論斷，應依刑事訴訟法第四百五十五之一條第三項、第三百
六十八條，判決如主文。
本案經檢察官蕭惠菁到庭執行職務。
中    華    民    國     95    年    4    月    25    日
                  刑事第十庭  審判長法  官  林婷立
                                    法  官  黃雅芬
                                    法  官  林柏泓
本件不得上訴。
以上正本證明與原本無異。
                                    書記官  柯貞如
中    華    民    國    95    年    4     月    25    日


司法院資訊處製作；財團法人民間司法改革基金會備份。
